---
title: "Estadistica Descriptiva"
author: "C. Lavalle"
date: "11-10-2021"
output: rmarkdown::github_document
---

**Índice**  
1. [Instalar librerias](#id1)  
2. [Cargar libreria](#id2)  
3. [Cargar bases de datos](#id3)  
4. [Filtros](#id4)  
5. [Estadisticos de tendencia central](#id5)  
6. [Estadisticos de posicion](#id6)  
7. [Estadisticos de dispersion](#id7)  
8. [Estadisticos de forma](#id8)  
9. [Tablas](#id9)  
10. [Graficos](#id10)  

<div id='id1' />
# 1. Instalar librerias
```{r, eval=FALSE}
install.packages("modeest") # Instala el paquete que permite calcular la moda
install.packages("moments") # Instala el paquete para poder calcular los estadisticos de forma

```

<div id='id2' />
# 2. Cargar librerias
```{r, warning=FALSE, message=FALSE}
library(modeest, quietly = TRUE) # Carga el paquete que permite calcular la moda
library(readxl, quietly = TRUE) # Carga base datos
library(moments, quietly = TRUE) # Carga el paquete para poder calcular los estadisticos de forma
```

<div id='id3' />
# 3. Cargar bases de datos
```{r, warning=FALSE, message=FALSE}
base <- read_excel("Base Litiasis.xls")
head(base)
```


<div id='id4' />
# 4. Filtros
```{r}
base[base$FUMA == 1, ] # Selecciona solo a las personas que fuman
fumadores <- base[base$FUMA == 1, ] # Selecciona a los fumadores y los guarda como un objeto
menores_de_35 <- base[base$EDAD <= 35, ] # Selecciona todos los menores o iguales a 35 años
peso_menores_de_35 <- base$PESO[base$EDAD <= 35] # Selecciona el peso de las personas menores a 35 años
peso_menores_de_35 <- base[base$EDAD <= 35,]$PESO # Selecciona el peso de las personas menores a 35 años
```

**Recomendacion**
```{r}
base_filtrada <- base[base$FUMA == 1, ] # Primero filtrar la base y guardar como objeto
Peso_fumadores <- base_filtrada$PESO # Luego seleccionar la variable deseada
```



<div id='id5' />
# 5. Estadisticos de tendencia central
## Media
```{r}
mean(base$COLHDL) # Entrega el promedio del colesterol HDL de los pacientes
diabetes <- base[base$DIABETES == 1, ]
mean(diabetes$COLHDL) # Entrega el promedio del colesterol HDL de los pacientes con diabetes
```
## Mediana
```{r}
median(base$TRIGLIC) # Entrega la mediana de los trigliceridos de los pacientes
pacientes_positivos <- base[base$LITIASIS == "SI", ] # Selecciona solo personas con Litiasis
median(pacientes_positivos$TRIGLIC) # Entrega la mediana de los trigliceridos de los pacientes con litiasis
```
## Moda
```{r}
mfv(base$TALLA) # Entrega la (o las) modas de la Talla
```

<div id='id6' />
# 6. Estadisticos de posicion
```{r}
quantile(base$COLTOT) # Entrega  los cuarteles de la variable colesterol total
quantile(base$COLHDL, prob=seq(0,1,length=101)) # Entrega todos los percentiles de colesterol total
```



<div id='id7' />
# 7. Estadisticos de dispersion
## Rango
```{r}
range(fumadores$EDAD) # Rango de la edad de los fumadores
```
## Rango intercuartil
```{r}
edad_fumadores <- fumadores$EDAD # Seleccionar la edad de los fumadores
IQR(edad_fumadores) # RIC de la edad de los fumadores
```
## Desviacion estandar
```{r}
sd(diabetes$COLTOT) # Desviacion estandar en el colesterol total de las personas con diabetes
```
## Varianza
```{r}
var(diabetes$COLTOT) # Varianza en el colesterol total de las personas con diabetes
```
## Coeficiente de variacion 
```{r}
(sd(diabetes$COLTOT)/mean(diabetes$COLTOT))*100 # Coeficiente de variacion
```


<div id='id8' />
# 8. Estadisticos de forma
## Coeficiente de asimetria
```{r}
skewness(base$COLHDL) # Coeficiente de asimetria
```
## Curtosis
```{r}
kurtosis(base$COLHDL) # Calcula la curtosis
```



<div id='id9' />
# 9. Tablas
## Tabla simple
```{r}
tabla_ulcera_1 <- table(base$ULCERA) # Crea una tabla de personas con ulceras
tabla_ulcera_1 
```

## Tabla de doble entrada
```{r}
tabla_ulcera_2 <- table(base$ULCERA, base$FUMA) # Personas que fuman y tienen ulceras
tabla_ulcera_2 
```
## Sumas totales
```{r}
addmargins(tabla_ulcera_2) # Agrega las sumas totales
addmargins(tabla_ulcera_2, margin = 1) # Agrega las sumas por COLUMNAS (ULCERA en este caso)
addmargins(tabla_ulcera_2, margin = 2) # Agrega las sumas por FILAS (FUMA en este caso)
```
## Tabla de proporciones
```{r}
prop.table(tabla_ulcera_2) # Agrega las proporciones totales
prop.table(tabla_ulcera_2, margin = 1) # Agrega las proporciones por FILAS (FUMA en este caso)
prop.table(tabla_ulcera_2, margin = 2) # # Agrega las proporciones por COLUMNAS (ULCERA en este caso)
```



<div id='id10' />
# 10. Graficos
## Histogramas  
```{r}
hist(base$TALLA) # Genera el histograma de la Talla
```

## Grafico de cajas  
```{r}
boxplot(base$PESO) # Entrega el grafico de caja del peso
boxplot(base$PESO ~ base$GENERO)# Entrega el grafico de caja del peso por genero
```

## Grafico circular
```{r}
pie(table(base$FUMA)) # Entrega el grafico circular de los fumadores
```

## Grafico de barras
```{r}
barplot(table(base$FUMA,base$GENERO))
```

## Grafico de barras apilado
```{r}
tabla_genero <- table(base$FUMA,base$GENERO)
barplot(prop.table(tabla_genero,margin = 2))
```

## Graficos de dispercion
```{r}
plot(base$PAD ~ base$PAS)
```



