---
title: "Test de hipotesis"
author: "C. Lavalle"
date: "11-10-2021"
output: rmarkdown::github_document
---

## Instalar librerias
```{r, eval=FALSE}
install.packages("TeachingDemos")
```

## Cargar librerias
```{r, warning=FALSE}
library(TeachingDemos)
library(readxl)
```

## Cargar base de datos
```{r}
Ceramica <- read_excel("Ceramica.xlsx")
head(Ceramica)
```

## Base de datos para los test de medias y varianzas
```{r}
Pomaire <- Ceramica[Ceramica$Site == "Pomaire", ]
Quinchamali <- Ceramica[Ceramica$Site == "Quinchamali", ]
```

## Bases de datos para los test de proporciones
```{r}
Y1 <- ifelse(Ceramica$Site == "Pomaire",1,0)
exitos1 <- sum(Y1)
n1 <- length(Y1)

Y2 <- ifelse(Ceramica$Site == "Quinchamali",1,0)
exitos2 <- sum(Y2)
n2 <- length(Y2)
```


# Test hipotesis media
```{r}
mean(Pomaire$Al)
```


# Varianza poblacional desconocida
```{r}
t.test(Pomaire$Al,alternative = "two.sided",conf.level = 0.95, mu = 17) # Realiza el test para mu = 17 
```
Si es igual a 17


```{r}
t.test(Pomaire$Al,alternative = "less",mu = 18, conf.level = 0.95) # Realiza el test para mu < 18
```
No es menor a 18

```{r}
t.test(Pomaire$Al,alternative = "greater", mu = 16, conf.level = 0.95) # Realiza el test para mu > 16
```
No es mayor a 16

```{r}
Test_1 <- t.test(Pomaire$Al,alternative = "two.sided",conf.level = 0.95)
as.numeric(Test_1$conf.int) # Entrega el intervalo deconfianza
```


# Varianza poblacional conocida
```{r}
sigma <- sd(Quinchamali$Al) # Varianza "poblacional"
```

```{r}
z.test(Quinchamali$Al, sd = sigma, alternative = "two.sided",conf.level = 0.95, mu = 17) # test con varianza POBLACIONAL conocida
```
No es igual a 17

```{r}
Test_2 <-z.test(Quinchamali$Al, sd = sigma, alternative = "two.sided", conf.level = 0.95)
as.numeric(Test_2$conf.int) # Entrega el intervalo deconfianza
```

# Test de proporciones
```{r}
prop.test(exitos1, n1, alternative = "two.sided", conf.level = 0.95) 
```
Si no se coloca valor de p
H0: P = 0.5 | H1: P NO ES 0.5
Se asume criterio de varianza maxima (p=0.5)
La proporcion de ceramicas de Quinchamali es igual a 0.5

```{r}
Test_3 <- prop.test(exitos1,  n1, alternative = "two.sided",conf.level = 0.95)
as.numeric(Test_3$conf.int)
```


# Test de varianza
```{r}
sigma.test(Pomaire$Al, alternative = "two.sided", conf.level = 0.95) # Test de una varianza
```
La varianza no es igual a 1

```{r}
Test_4 <- sigma.test(Pomaire$Al, alternative = "two.sided",conf.level = 0.95)
as.numeric(Test_4$conf.int) # Entrega el intervalo deconfianza
```


# Comparacion de 2 muestras
## Varianza
```{r}
var.test(Pomaire$Al, Quinchamali$Al, alternative = "two.sided",conf.level = 0.95) # test de 2 varianzas
```
Tienen varianzas iguales

## Medias con varianzas iguales
```{r}
t.test(Pomaire$Al, Quinchamali$Al, alternative = "two.sided",conf.level = 0.95, var.equal = TRUE)
```
Las medias no son iguales

## Medias con varianzas distintas
```{r}
t.test(Pomaire$Al,Quinchamali$Al, alternative = "two.sided",conf.level = 0.95, var.equal = FALSE)
```
OJO! Este resultado no es correcto porque no tienen varainzas iguales (SOLO EJEMPLO)

## Proporciones de dos muestras
```{r}
prop.test(x = c(exitos1, exitos2), n = c(n1, n2), alternative = "two.sided", conf.level = 0.95)
```
Las proporciones nos son iguales

```{r}
prop.test(x = c(exitos1, exitos2), n = c(n1, n2), alternative = "greater", conf.level = 0.95)
```
La proporcion de ceramicas de Quinchamali es mayor que las de Pomaire
